臺灣臺中地方法院刑事判決            100年度訴緝字第304號
公  訴  人  臺灣臺中地方法院檢察署檢察官
被      告  廖明源
選任辯護人  王通顯律師
上列被告等因常業詐欺等案件，經檢察官提起公訴(93年度偵字
第17331號、第20008號)，因被告於準備程序中就被訴事實為有
罪之陳述，經本院合議庭裁定由受命法官獨任進行簡式審判程序
，本院判決如下:
    主    文
廖明源共同犯常業詐欺取財罪，累犯，處有期徒刑壹年陸月，減
為有期徒刑玖月。如附表二所示之物，均沒收。
    事    實
一、廖明源曾於民國85年間因傷害致死案件，經臺灣高等法院臺
    中分院判處有期徒刑3年8月確定，於91年10月15日縮短刑期
    假釋付保護管束出監，嗣於93年4月3日縮刑期滿，未經撤銷
    假釋，以已執行論，而視為執行完畢。緣陳宗仁(業經判處
    罪刑確定在案)於93年2月間，明知真實姓名、年籍不詳，綽
    號「趙董」成年男子及綽號「小龜」成年女子等人係以合組
    中獎詐騙集團為業，仍以月薪新臺幣(下同)數萬元之代價，
    與廖明源(93年5月間加入)、邱文雄(待緝獲另結)、林泰源(
    93年3月間加入，綽號「阿發」、「阿東」，月薪4萬元，業
    經判處罪刑確定在案)、張永楠(93年2月間加入，綽號「南
    哥」，月薪6萬元，業經判處罪刑確定在案)、張皓閔(93年2
    、3月間加入，綽號「亞馬」、「阿飄」，集團代號「土水
    仔」或「拖水」，月薪4萬5千元，業經本院判處罪刑確定在
    案)共同基於行使偽造私文書之概括犯意及常業詐欺之犯意
    聯絡，陸續加入上開詐騙集團，其分工模式如下：由陳宗仁
    承租位於臺中市○區○○○路167號房屋作為藏匿、裝訂詐
    騙文宣海報、會員卡、律師函之處所，再依綽號「趙董」成
    年男子指示，與林泰源一同載送詐騙文宣海報、會員卡、律
    師函至該屋藏放，並依指示取得該詐欺集團蒐集之姓名、地
    址等聯絡資料、如附表二編號35所示阿拉伯數字、英文字母
    及其他符號等印章共104枚，再偽造如附表二編號35所示之
    「達博數碼家電館」等商店印章共8枚、「臺北市○○路○
    段5號」等地址印章共57枚、「沈明達律師事務所」等(含法
    律顧問、律師、事務所、律師辦公室)印章共15枚及未扣案
    之「陳育仁律師」、「陳育仁聯合事務所」、「林國釫律師
    」印章各1枚，陳宗仁另召募僱用有前開犯意聯絡之林啟讚(
    93年3月底、4月初加入，綽號「阿山」，月薪3萬元，業經
    判處罪刑確定在案)，再由林啟讚找來具有幫助犯意之何建
    忠(業經判處罪刑確定在案)，多次在上址，將上開偽造印章
    ，分別蓋用於上開家電文宣海報及律師函上，偽造完成後，
    分別折疊裝入信封加以封緘，再寄交如附表一所示之人持以
    行使，圖使收件人誤信廣告內容，以為中獎，足以生損害於
    被冒名之上開家電館及沈明達律師等人。綽號「趙董」成年
    男子則僱用不詳姓名之成年人(俗稱機子手)撥打或接聽受騙
    者電話，並佯裝各類身分，致附表一所示之人均因如附表一
    所示遭詐騙事由，陷於錯誤而匯款至邱文雄、廖明源蒐購提
    供，交由張皓閔彙整並確認足資使用之人頭帳戶中(匯款日
    期、金額、人頭帳戶均詳如附表一所示)，再由經邱文雄延
    攬有共同犯意聯絡而加入之江健二(每提領10萬元可得抽取5
    千元報酬，業經判處罪刑確定在案)、張皓閔延攬有共同犯
    意聯絡而加入之林智生(每提領1萬元可得抽取1百元報酬，
    業經判處罪刑確定在案)及張永湳、張皓閔延攬有共同犯意
    聯絡而加入之余鳳娟(每提領10萬元可得抽取1萬元報酬，業
    經判處罪刑確定在案)負責提領贓款(俗稱車手)，交由張皓
    閔彙整後交付張永楠轉交陳宗仁，陳宗仁除用以支付上開詐
    騙集團成員薪資、印製海報及其他依指示指定應付之款項外
    (約占2成)，餘款再依綽號「小龜」成年女子指示，先後匯
    入鄭惠齡所開立第七商業銀行潭子分行0000000000000號帳
    戶、游輝淇所開立新竹國際商業銀行大園分行00000000000
    號帳戶及其他不明帳戶中以供提領花用，以此為業，並恃以
    維生。
二、嗣經法務部調查局中部地區機動工作組循線聲請檢察官實施
    通訊監察後，於93年8月18日7時40分，為該機動工作組調查
    人員持搜索票，在林泰源位於臺中市○區○○路177巷4號4
    樓之1住處、張永楠位於臺中市○○區○○路1段133巷13之2
    號2樓住處、陳宗仁位於臺中縣大里市○○路62號住處及臺
    中市○區○○○路167號租屋處、張皓閔位於臺中市○○路○
    段30巷5號15樓之1住處、林智生位於臺中縣太平市○○路○
    段376巷20號住處、江健二位於臺中市○區○○路247號住處
    、廖明源位於臺中市○○○路○段62巷2號住處執行搜索而查
    獲，並扣得如附表二、三所示之物。
三、案經法務部調查局中部地區機動工作組移送臺灣臺中地方法
    院檢察署檢察官偵查起訴。
    理    由
甲、有罪部分：
一、按被告以外之人於審判外之陳述，雖不符刑事訴訟法第159
    條之1、159條之2、159條之3、159條之4等規定，而經當事
    人於審判程序同意作為證據，法院審酌該言詞陳述或書面陳
    述作成時之情況，認為適當者，亦得為證據。當事人、代理
    人或辯護人於法院調查證據時，知有第159條第1項不得為證
    據之情形，而未於言詞辯論終結前聲明異議者，視為有前項
    之同意，刑事訴訟法第159條之5定有明文。本件被告及選任
    辯護人於本院審理時，就下列證人林芳瑜等人於審判外之陳
    述部分，未就其證據能力聲明異議，本院審酌該言詞陳述作
    成時之情況，並查無其他不法之情狀，足認為得為本案之證
    據，依刑事訴訟法第159條之5之規定，有證據能力，合先說
    明。
二、上開犯罪事實，業據被告廖明源於本院審理時坦承不諱，核
    與證人即被害人林芳瑜、陳國民、李俊輝、陸敬如、劉青艷
    、范儷馨、蔡本芳、陳壯松、高子婷、王夢涵、徐依榮、黃
    順堂、劉康選、周素梅、林晉丞、張惠美、林捆再、被害人
    蔡珍婷之夫陳勝源、林美鳳、呂雪宜、羅筱晴、吳亭廣、盧
    玉萍、曾金郁、程意玲、陳淑珍、洪真慧、林素卿、程郡弼
    、洪松男、林美蘭、吳寬慕、林淑娟、李美豫、劉腹、王
    雪玉、何國芳、林芸禎、陳美花、葉富祿於調查站中指證情
    節大致相符，並有證人林芳瑜之郵政國內匯款單1紙、證人
    陳國民之郵政國內匯款單2紙、證人李俊輝之郵政國內匯款
    單13紙、證人陸敬如之郵政國內匯款單3紙、證人劉青艷之
    郵政國內匯款單5紙、證人范儷馨之郵政國內匯款單4紙、證
    人蔡本芳之郵政國內匯款單4紙、證人陳壯松之郵政國內匯
    款單5紙、證人高子婷之郵政國內匯款單5紙、證人黃順堂之
    華南商業銀行存摺資料、證人劉康選之臺灣銀行匯款單2紙
    、會員卡影本資料、證人周素梅之郵政國內匯款單5紙、證
    人林晉丞之郵政國內匯款單3紙、中獎通知單1紙、證人張惠
    美之郵政國內匯款單4紙、證人林捆再之郵政國內匯款單4紙
    、中獎通知單1紙、會員卡資料、被害人蔡珍婷之郵政國內
    匯款單3紙、證人林美鳳之郵政國內匯款單3紙、證人呂雪宜
    之郵政國內匯款單3紙、證人羅筱晴之郵政國內匯款單4紙、
    會員卡、文宣資料各1份、證人吳亭廣之郵政國內匯款單3紙
    、證人盧玉萍之郵政國內匯款單6紙、證人曾金郁之郵政國
    內匯款單5紙、客戶歷史交易清單、臺灣銀行匯款單3紙、臺
    灣銀行優惠儲蓄存款戶綜合服務印鑑卡資料、證人程意玲之
    郵政國內匯款單4紙、證人陳淑珍之郵政國內匯款單3紙、證
    人洪真慧之郵政國內匯款單4紙、第一商業銀行匯款單2紙文
    宣、會員卡資料各1份、證人林素卿之郵政國內匯款單4紙、
    證人程郡弼之郵政國內匯款單1紙、證人林美蘭之郵政國內
    匯款單1紙、證人李美豫之郵政國內匯款單3紙、證人何國芳
    之郵政國內匯款單4紙、證人林芸禎之郵政國內匯款單3紙、
    證人陳美花之郵政國內匯款單2紙、證人葉富祿之郵政國內
    匯款單1紙、新竹國際商業銀行大園分行00000000000號帳戶
    交易明細、提款機監錄照片、臺灣臺中地方法院檢察署通訊
    監察書、監聽譯文資料附卷可稽，並有如附表二、三所示之
    物扣案可資佐證，足徵被告前開自白均與事實相符。
三、又按共同正犯，係共同實施犯罪行為之人，在共同意思範圍
    內，各自分擔犯罪行為之一部，相互利用他人之行為，以達
    其犯罪之目的，其成立不以全體均參與實施犯罪構成要件之
    行為；參與犯罪構成要件之行為者，固為共同正犯；以自己
    共同犯罪之意思，參與犯罪構成要件以外之行為，或以自己
    共同犯罪之意思，事前同謀，而由其中一部分人實行犯罪之
    行為者，亦均應認為共同正犯，使之對於全部行為所發生之
    結果，負其責任。被告雖未直接參與策劃實施及對被害人施
    行詐術之行為，然其既參與蒐購提供足資使用之人頭帳戶以
    供行騙之用，所為可謂詐欺行為之基本工作，則其就該集團
    所從事之行使偽造私文書及常業詐欺取財行為，自應負其全
    部責任，而無礙於共同正犯之成立。綜上所述，事證明確，
    被告上開犯行，均堪以認定。
四、按修正前刑法上所謂常業犯，係指反覆以同種類行為為目的
    之社會活動之職業性犯罪而言，至於犯罪所得之多寡，是否
    恃此犯罪為唯一之謀生職業，則非所問，縱令兼有其他職業
    ，仍無礙於該常業犯罪之成立。而上開詐騙集團長時間、有
    計劃廣泛誘騙不特定人誤入圈套，陷於錯誤而交付財物，顯
    係反覆以同種類行為為目的之社會活動之職業性犯罪。復按
    ，被告行為後，刑法第2條第1項、刑法第28條、第33條業於
    94年2月2日修正公布，並刪除刑法第55條牽連犯、第56條連
    續犯、第340條常業詐欺罪之規定，且自95年7月1日起施行
    (下稱新法，修正前刑法下稱舊法)。而新法第2條第1項之規
    定，係規範行為後法律變更所生新舊法律比較適用之準據法
    ，於新法施行後，應適用新法第2條第1項之規定，為「從舊
    從輕」之比較:
(一)舊法第28條規定:「2人以上共同實施犯罪之行為者，皆為正
    犯」，新法第28條則規定：「2人以上共同實行犯罪之行為
    者，皆為正犯」，將舊法之「實施」修正為「實行」。原「
    實施」之概念，包含陰謀、預備、著手及實行等階段之行為
    ，修正後僅共同實行犯罪行為始成立共同正犯。是新法共同
    正犯之範圍已有限縮，排除陰謀犯、預備犯之共同正犯。新
    舊法就共同正犯之範圍既因此而有變動，自屬犯罪後法律有
    變更，而非僅屬純文字修正，應有新舊法比較適用之問題。
    惟依被告上開犯行，依其犯罪情節，不論依新、舊法規定，
    均屬該條所指之共同正犯，故修正前之規定並無不利於被告
    之情形，本件即應適用行為時法即修正前刑法第28條規定，
    論以共同正犯。
(二)新法已刪除刑法第55條牽連犯、第56條連續犯及同法第340
    條常業詐欺罪之規定，被告多次行使偽造私文書、詐欺取財
    犯行，依舊法本可分別依連續犯論以裁判上一罪及論以常業
    詐欺取財之實質上一罪後，再依牽連犯論以裁判上一罪，依
    新法則應數罪併罰，合併計算其法定最高本刑顯然已經超過
    有期刑徒刑7年，較原常業犯之法定刑為重，新法顯然不利
    於被告，依刑法第2條第1項前段規定，本案仍應適用行為時
    法即修正前刑法第55條、第56條、第340條規定論罪科刑。
(三)修正前刑法第340條之常業詐欺罪，其法定刑中有得併科5萬
    元罰金刑之規定，依修正後刑法施行法增訂第1條之1及修正
    後刑法第33條第5款等規定，所得科處罰金刑最高為新臺幣
    150萬元；最低為新臺幣1千元；然依被告行為時之刑罰法律
    ，即罰金罰鍰提高標準條例第1條前段及修正前刑法第33條
    第5款規定，所得科處罰金刑最高為銀元50萬元；最低為銀
    元1元，若依現行法規所定貨幣單位折算新臺幣條例第2條換
    算為新臺幣，最高額雖與新法相同，然最低額僅為新臺幣3
    元，舊法顯然有利於被告，依刑法第2條第1項前段規定，自
    應適用行為時之法律。
(四)刑法施行法已增訂第1條之1第2項，自無再就「現行法規所
    定貨幣單位折算新臺幣條例」、「廢止前罰金罰鍰提高標準
    條例」比較新舊法適用之問題，關於法定刑中罰金刑提高標
    準部分，自應逕行適用刑法施行法第1條之1規定。
(五)刑法第38條有關沒收之規定亦經修正，惟沒收為從刑，從刑
    附屬於主刑，除法律有特別規定者外，依主刑所適用之法律
    。
五、核被告所為，係犯刑法第216條、第210條之行使偽造私文書
    罪及修正前同法第340條之常業詐欺取財罪。被告就上開行
    使偽造私文書及常業詐欺取財犯行，與同案被告陳宗仁等人
    (除何建忠外)、綽號「趙董」成年男子及綽號「小龜」成年
    女子、上開不詳姓名撥聽電話之成年機子手等人間，有犯意
    之聯絡及行為之分擔，均為共同正犯。其等偽造印章及印文
    之行為，均為偽造上開律師函等私文書之部分行為，而偽造
    私文書之低度行為，則為行使上開偽造私文書之高度行為所
    吸收，均不另論罪；又被告前後多次行使偽造私文書犯行，
    均時間緊接、所犯係構成要件相同之罪名，顯皆係基於概括
    犯意反覆為之，應依修正前連續犯之規定論以一罪，並依法
    加重其刑。所犯上開行使偽造私文書、常業詐欺取財二罪間
    ，有方法、結果之修正前牽連關係，應從一重之常業詐欺取
    財罪處斷。
六、查被告曾於85年間因傷害致死案件，經臺灣高等法院臺中分
    院判處有期徒刑3年8月確定，於91年10月15日縮短刑期假釋
    付保護管束出監，嗣於93年4月3日縮刑期滿，未經撤銷假釋
    ，以已執行論，而視為執行完畢，此有臺灣臺中地方法院檢
    察署刑案資料查註紀錄表及臺灣高等法院被告前案記錄表各
    1份附卷可稽，其受此有期徒刑執行完畢後，5年之內再因故
    意而犯本案有期徒刑以上之罪，應依刑法第47條第1項規定
    ，論以累犯，並加重其刑。
七、爰審酌被告正值青壯之年，明知現今詐騙集團橫行，政府執
    法機關無不竭力掃蕩，惟竟不思正途賺取金錢，反與詐騙集
    團成員共謀，以分工合作之集團犯罪方式，參與協助使用各
    種詐術方法詐騙不特定民眾，所為嚴重侵害他人財產法益，
    破壞社會秩序甚鉅，實不足取；惟念及被告參與犯罪之情節
    程度之差異、犯罪時間之長短，犯後能坦承犯行，態度尚稱
    良好及其犯罪之動機、目的、手段等一切情狀，量處如主文
    所示之刑。又中華民國96年罪犯減刑條例業於96年7月16日
    施行，被告上開犯行均在96年4月24日以前，所犯之罪宣告
    刑亦在有期徒刑1年6月以下，復合於減刑條件，依同條例第
    2條第1項第3款規定減刑如主文所示，以資懲儆(按被告係於
    該條例施行後之96年8月31日遭通緝，即無該條例第5條不得
    減刑之適用，仍得適用該條例予以減刑，附此敘明)。
八、又扣案如附表二所示之物中，編號35所示扣案偽造之「達博
    數碼家電館」等商店印章共8枚、「臺北市○○路○段5號」
    等地址印章共57枚、「沈明達律師事務所」等（含法律顧問
    、律師、事務所、律師辦公室）印章共15枚及未扣案之「陳
    育仁律師」、「陳育仁聯合事務所」、「林國釫律師」印章
    各1枚（尚乏證據證明業已滅失），不問屬於犯人與否，均
    應依刑法第219條規定，併予宣告沒收；其餘物品均屬被告
    或共犯所有，供其等犯罪所用或犯罪預備之物，業據同案被
    告陳宗仁等供明在卷，均依修正前刑法第38條第1項第2款規
    定，併予以宣告沒收。至上開家電文宣海報及律師函上偽造
    之上開家電館、律師事務所、辦公室及律師等印文，已係家
    電文宣海報、律師函等私文書之一部，本院既已就該等偽造
    家電文宣海報、律師函等私文書諭知沒收，自無庸另就文書
    上所偽造之印文重覆宣告沒收。又扣案如附表三所示之物，
    其中編號1所示現金(千元大鈔)之贓款合計146萬7千元，應
    發還被害人等，不得宣告沒收；又其中關於人頭帳戶之存摺
    、印章、提款卡、國民身分證影本等物，雖分係被告及其他
    共犯等為前揭常業詐欺犯行所使用，惟帳戶之存摺、印章、
    提款卡、國民身分證影本具有專屬性，是以被告應僅取得該
    帳戶之使用權，非謂該等存摺、印章、提款卡、國民身分證
    影本等均為被告所有，且提供該存摺、印章、提款卡、國民
    身分證影本之人，僅屬幫助犯，非屬共同正犯，不得併予宣
    告沒收；其餘扣案物，經查或非屬被告等人所有或非供本案
    犯罪之用或非屬犯罪所得之物，或尚乏證據證明確與本案犯
    行有直接關連，均不得併予宣告沒收，併此敘明。
乙、不另為無罪諭知部分:
一、公訴意旨另略以:被告廖明源除前開有罪部分外，復以前開
    分工模式共同詐騙如起訴書附表一所示詐欺被害人陳怡茹、
    白志養、陳瑋哲、吳宜家、黃嬿蓉、陳秀華、廖婉淑、吳玉
    英、陳燕嬌、陳巧雯、柯俊旭、陳淑紛、劉秋菊、何美惠、
    黃琪、朱政勳、林慧真、蔡珍婷、王佩琪、王筠茹、郭佳儒
    、莊健和、吳麗梅、江勇進、柯淑瑜、陳婉君、林天富、盧
    淑姿、宋慈容、洪靖雯、梁金茂、陳永松、鄭玉茹、楊欣瑾
    、張傑聞、謝巧玲、高瓊華、朱敏禎、張文棋、莊慶淮、甘
    苔潔、吳俊賢、盧秀青、陳素蘭、楊淑芬、高玉真、黃彥翰
    、葉奇穗、戴崇閔、郭雅玲、許美李、戴伊偵、黃玉骨、李
    淑卿、林俊博、王金雀、林玟玲、范智昆、陳冠瑋、陳怡君
    、尤秀淑、黃冊、吳秀玲、陳增茂、潘明璇、張愷玫、陳保
    成、王秀稻、陳強、許家儒、劉麗玲、程意玲、林美蓮、洪
    美枝、黃樹木、賴志鴻、盧瑞德、李志平、吳雅茹、楊家莉
    、陳憶如、廖月鶴、陳宏基、廖翠華、陳秀子、詹秀雲、康
    智育、陳盈全、江本榮、李慈瑚、陸小玲、李敏政、林方琦
    、王素雲、王永盛、彭秀雲、王志順、趙慧娟、潘玉淑、蔡
    宗良、劉鴻麟、康秀儒、黃國堂、林秋榕、黃玉華、吳秀慧
    、謝欣璟、古家豪、方品浩、黃月香、于碧瑛、鄧雅貞、黃
    朝迪、陳依如、劉惠明、黎祖光、邱秀蓉、林約延、辜慧華
    、陳昱瑋、蔡宏珠、林進傑、簡雪圓、黃怡婷、林隆昌、釋
    禪宗、楊添成等人，使此部分被害人等均陷於錯誤，而為如
    起訴書附表一所示之匯款，再加以提領一空，因認被告亦涉
    共犯此部分行使偽造私文書、常業詐欺取財等罪嫌。
二、按犯罪事實應依證據認定之，無證據不得認定犯罪事實；又
    不能證明被告犯罪者，應諭知無罪之判決，刑事訴訟法第15
    4條第2項、第301條第1項分別定有明文。次按刑事訴訟法上
    所謂認定犯罪事實之證據，係指足以認定被告確有犯罪行為
    之積極證據而言；如未能發現相當證據或證據不足以證明，
    自不能以推測或擬制之方法，以為裁判基礎，此經最高法院
    著有29年上字第3105號、40年台上字第86號判例可資參照。
    又檢察官就被告犯罪事實，應負舉證責任，並指出證明之方
    法，刑事訴訟法第161條第1項定有明文，因此，檢察官對於
    起訴之犯罪事實，應負提出證據及說服之實質舉證責任。倘
    其所提出之證據，不足為被告有罪之積極證明，或其指出證
    明之方法，無從說服法院以形成被告有罪之心證，基於無罪
    推定之原則，自應為被告無罪判決之諭知，最高法院亦著有
    92年台上字第128號判例可參。此部分依現有卷證資料，並
    查無此部分被害人筆錄可資佐證，是此部分被害人等匯款之
    緣由即屬不明，自難遽認必係受前開同一詐欺集團詐騙所致
    ，且迄本院審理辯論時，均未經檢察官補正此部分證據資料
    ，則檢察官此部分所提出之證據或所指出之證明方法，尚不
    足以說服本院形成被告此部分亦有罪之心證，公訴意旨所指
    此部分犯罪事實即屬不能證明，本應為無罪之諭知，惟檢察
    官認此部分與被告上開常業詐欺取財有罪部分，有實質上一
    罪關係，爰不另為無罪之諭知。
丙、不另為免訴部分:
一、公訴意旨另以:被告廖明源依前開分工模式向如附表一所示
    被害人詐得贓款後，除用以支付詐騙集團成員薪資、印製海
    報及綽號「小龜」成年女子指定應付款項外，所餘贓款均由
    同案被告陳宗仁依綽號「小龜」成年女子指示，分別匯入第
    七商業銀行潭子分行鄭惠齡所開立帳號0000000000000號帳
    戶、新竹國際商業銀行大園分行游輝淇所開立帳號00000000
    000號帳戶及其他不明帳戶，而為不法洗錢行為，被告等8人
    因而幫助掩飾、隱匿上開詐欺集團成員詐騙所得財物，因認
    被告此部分係涉犯洗錢防制法第9條第1項之洗錢罪嫌云云。
二、按犯罪後之法律已廢止其刑罰者，應諭知免訴之判決，刑事
    訴訟法第302條第4款定有明文。查洗錢防制法業於95年7月1
    日修正施行，修正前洗錢防制法第3條第5款所稱刑法第340
    條常業詐欺罪之重大犯罪項目，業經修正刪除，則同法第9
    條第1項關於掩飾或隱匿因自己常業詐欺重大犯罪所得財物
    之洗錢罪部分，即已經廢止。此部分起訴事實，於被告犯罪
    後，法律既已廢止其刑罰，本應諭知免訴。惟檢察官認此部
    分與被告上開常業詐欺取財犯行部分有方法、結果牽連之裁
    判上一罪關係，爰不另為免訴之諭知。
據上論斷，應依刑事訴訟法第299條第1項前段，刑法第2條第1項
前段、第28條、(修正前)第56條、第216條、第210條、(修正前)
第340條、(修正前)第55條、第47條第1項、第219條、(修正前)
第38條第1項第2款，刑法施行法第1條之1，中華民國96年罪犯減
刑條例第2條第1項第3款、第7條，判決如主文。
本案經檢察官吳昆璋到庭執行職務。
中    華    民    國   100    年    10    月    18    日
                  刑事第三庭    法  官  丁智慧
上正本證明與原本無異。
如不服本判決，應於送達後10日內向本院提出上訴狀（須附繕本
），上訴於臺灣高等法院臺中分院。上訴書狀如未敘述理由，應
於上訴期間屆滿後20日內補提理由書於本院。
                                書記官  王志
中    華    民    國   100    年    10    月    18    日
附錄本案論罪科刑法條全文:
刑法第210條
偽造、變造私文書，足以生損害於公眾或他人者，處5年以下有
期徒刑。
刑法第216條
行使第210條至第215條之文書者，依偽造、變造文書或登載不實
事項或使登載不實事項之規定處斷。
修正前刑法第340條
以犯第339條之罪為常業者，處1年以上7年以下有期徒刑，得併
科5萬元以下罰金。
 附表一
┌──┬───┬────────────┬──────┬────┬───────┐
│編號│被害人│ 遭   詐   騙   事   由 │遭 騙 金 額 │匯款日期│匯入之人頭帳戶│
│    │      │                        │ （新臺幣） │        │              │
├──┼───┼────────────┼──────┼────┼───────┤
│ 1. │林芳瑜│93年6月間，接獲佯稱已中 │  150,000 元│93.07.06│譚克文        │
│    │      │獎新臺幣100萬元，需先匯 │            │11時53分│中華郵政股份有│
│    │      │款稅金，始能領獎之詐財電│            │        │限公司民雄雙福│
│    │      │話                      │            │        │郵局          │
│    │      │                        │            │        │00000000000000│
│    │      │                        │            │        │號（含局號）  │
├──┼───┼────────────┼──────┼────┼───────┤
│ 2. │陳國民│93年8月間，接獲自稱「鄭 │   60,000 元│93.08.10│陳恩德        │
│    │      │麗萍代書」成年女子，佯稱│            │14時22分│中華郵政股份有│
│    │      │已中獎，需先匯款購買電腦│            │        │限公司東勢郵局│
│    │      │、加入會員等，始能領獎之│            │        │00000000000000│
│    │      │詐財電話                │            │        │號（含局號）  │
│    │      │                        ├──────┼────┼───────┤
│    │      │                        │   50,000 元│93.08.17│同上          │
│    │      │                        │            │13時44分│              │
├──┼───┼────────────┼──────┼────┼───────┤
│ 3. │李俊輝│93年3月中旬，接獲自稱「 │  150,000 元│93.05.14│陳進來        │
│    │      │臺灣現代國際3C館陳志成」│            │13時57分│中華郵政股份有│
│    │      │成年男子，佯稱已中獎港幣│            │        │限公司屏東民生│
│    │      │25萬元，需先辦理會員證、│            │        │路郵局        │
│    │      │繳交會費、稅金及購買相當│            │        │00000000000000│
│    │      │金額之家電等，始能領獎之│            │        │號（含局號）  │
│    │      │詐財電話                │            │        │              │
│    │      │                        ├──────┼────┼───────┤
│    │      │                        │  700,000 元│93.05.20│同上          │
│    │      │                        │            │11時39分│              │
│    │      │                        ├──────┼────┼───────┤
│    │      │                        │   50,000 元│93.06.02│廖昌南        │
│    │      │                        │            │15時23分│中華郵政股份有│
│    │      │                        │            │        │限公司東勢郵局│
│    │      │                        │            │        │00000000000000│
│    │      │                        │            │        │號（含局號）  │
│    │      │                        ├──────┼────┼───────┤
│    │      │                        │   50,000 元│93.06.09│同上          │
│    │      │                        │            │10時03分│              │
│    │      │                        ├──────┼────┼───────┤
│    │      │                        │   50,000 元│93.06.28│許煇標        │
│    │      │                        │            │14時28分│中華郵政股份有│
│    │      │                        │            │        │限公司南投南崗│
│    │      │                        │            │        │郵局          │
│    │      │                        │            │        │00000000000000│
│    │      │                        │            │        │號（含局號）  │
│    │      │                        ├──────┼────┼───────┤
│    │      │                        │  100,000 元│93.07.15│吳憲忠        │
│    │      │                        │            │10時26分│中華郵政股份有│
│    │      │                        │            │        │限公司太平宜欣│
│    │      │                        │            │        │郵局          │
│    │      │                        │            │        │00000000000000│
│    │      │                        │            │        │號（含局號）  │
│    │      │                        ├──────┼────┼───────┤
│    │      │                        │  130,000 元│93.03.22│楊宗翰        │
│    │      │                        │            │14時13分│中華郵政股份有│
│    │      │                        │            │        │限公司台中英才│
│    │      │                        │            │        │郵局          │
│    │      │                        │            │        │00000000000000│
│    │      │                        │            │        │號（含局號）  │
│    │      │                        ├──────┼────┼───────┤
│    │      │                        │  100,000 元│93.03.23│同上          │
│    │      │                        │            │09時54分│              │
│    │      │                        ├──────┼────┼───────┤
│    │      │                        │  200,000 元│93.03.25│同上          │
│    │      │                        │            │10時06分│              │
│    │      │                        ├──────┼────┼───────┤
│    │      │                        │  100,000 元│93.03.25│同上          │
│    │      │                        │            │14時10分│              │
│    │      │                        ├──────┼────┼───────┤
│    │      │                        │  300,000 元│93.03.31│同上          │
│    │      │                        │            │12時25分│              │
│    │      │                        ├──────┼────┼───────┤
│    │      │                        │  300,000 元│93.04.09│同上          │
│    │      │                        │            │14時52分│              │
│    │      │                        ├──────┼────┼───────┤
│    │      │                        │  150,000 元│93.04.30│同上          │
│    │      │                        │            │11時00分│              │
├──┼───┼────────────┼──────┼────┼───────┤
│ 4. │陸敬如│93年4月初，接獲佯稱需先 │    5,000 元│93.06.02│李冠慶        │
│    │      │繳交保險費等，始能辦理貸│            │14時19分│中華郵政股份有│
│    │      │款之詐財電話            │            │        │限公司神岡社口│
│    │      │                        │            │        │郵局          │
│    │      │                        │            │        │00000000000000│
│    │      │                        │            │        │號（含局號）  │
│    │      │                        ├──────┼────┼───────┤
│    │      │                        │   50,000 元│93.06.09│同上          │
│    │      │                        │            │13時00分│              │
│    │      │                        ├──────┼────┼───────┤
│    │      │                        │   15,000 元│93.06.10│同上          │
│    │      │                        │            │11時51分│              │
├──┼───┼────────────┼──────┼────┼───────┤
│ 5. │劉青豔│93年3月中旬，接獲自稱「 │  130,000 元│93.04.05│歐全勝        │
│    │      │現代電器公司鄭先生」成年│            │10時57分│中華郵政股份有│
│    │      │男子，佯稱已中獎新臺幣  │            │        │限公司中和國光│
│    │      │100萬元，需匯款所得稅， │            │        │街郵局        │
│    │      │始能領獎之詐財電話      │            │        │00000000000000│
│    │      │                        │            │        │號（含局號）  │
│    │      │                        ├──────┼────┼───────┤
│    │      │                        │  100,000 元│93.04.05│同上          │
│    │      │                        │            │16時02分│              │
│    │      │                        ├──────┼────┼───────┤
│    │      │                        │  200,000 元│93.04.06│同上          │
│    │      │                        │            │12時18分│              │
│    │      │                        ├──────┼────┼───────┤
│    │      │                        │  100,000 元│93.04.08│詹祐翰        │
│    │      │                        │            │11時03分│中華郵政股份有│
│    │      │                        │            │        │限公司中和泰和│
│    │      │                        │            │        │街郵局        │
│    │      │                        │            │        │00000000000000│
│    │      │                        │            │        │號（含局號）  │
│    │      │                        ├──────┼────┼───────┤
│    │      │                        │    80,000元│93.07.02│同上          │
│    │      │                        │            │15時22分│              │
├──┼───┼────────────┼──────┼────┼───────┤
│ 6. │范儷馨│93年4月間，接獲自稱「某 │   60,000 元│93.04.20│李喬偉        │
│    │      │電器公司楊專員」成年男子│            │10時42分│中華郵政股份有│
│    │      │，佯稱已中獎新臺幣100萬 │            │        │限公司霧峰民生│
│    │      │元，需先加入會員、認購該│            │        │路郵局        │
│    │      │公司電器產品等，始能領獎│            │        │00000000000000│
│    │      │之詐財電話              │            │        │號（含局號）  │
│    │      │                        ├──────┼────┼───────┤
│    │      │                        │   50,000 元│93.04.21│同上          │
│    │      │                        │            │10時49分│              │
│    │      │                        ├──────┼────┼───────┤
│    │      │                        │  150,000 元│93.05.03│陳明儀        │
│    │      │                        │            │14時57分│中華郵政股份有│
│    │      │                        │            │        │限公司觀音草漯│
│    │      │                        │            │        │郵局第        │
│    │      │                        │            │        │00000000000000│
│    │      │                        │            │        │號（含局號）  │
│    │      │                        ├──────┼────┼───────┤
│    │      │                        │   12,000 元│93.06.18│李宗        │
│    │      │                        │            │10時32分│中華郵政股份有│
│    │      │                        │            │        │限公司霧峰郵局│
│    │      │                        │            │        │00000000000000│
│    │      │                        │            │        │號（含局號）  │
├──┼───┼────────────┼──────┼────┼───────┤
│ 7. │蔡本芳│93年4月下旬，接獲自稱「 │  130,000 元│93.04.22│彭彥儒        │
│    │      │某投資公司」電話，佯稱已│            │15時47分│中華郵政股份有│
│    │      │抽中電漿電視，需先加入會│            │        │限公司台中漢口│
│    │      │員、匯款稅金，始能領獎之│            │        │路郵局        │
│    │      │詐財電話                │            │        │00000000000000│
│    │      │                        │            │        │號（含局號）  │
│    │      │                        ├──────┼────┼───────┤
│    │      │                        │  100,000 元│93.04.26│同上          │
│    │      │                        │            │09時43分│              │
│    │      │                        ├──────┼────┼───────┤
│    │      │                        │  300,000 元│93.04.30│同上          │
│    │      │                        │            │10時29分│              │
│    │      │                        ├──────┼────┼───────┤
│    │      │                        │   80,000 元│93.07.14│何坤田        │
│    │      │                        │            │09時57分│中華郵政股份有│
│    │      │                        │            │        │限公司東勢郵局│
│    │      │                        │            │        │00000000000000│
│    │      │                        │            │        │號（含局號）  │
├──┼───┼────────────┼──────┼────┼───────┤
│ 8. │陳壯松│93年3、4月間，接獲自稱「│   60,000 元│93.04.08│林世昌        │
│    │      │A1聯豐國際家電公司何菁菁│            │14時57分│中華郵政股份有│
│    │      │」成年女子，佯稱已中獎港│            │        │限公司彰化南郭│
│    │      │幣25萬，需先加入會員，始│            │        │郵局          │
│    │      │能領獎之詐財電話；又接獲│            │        │00000000000000│
│    │      │自稱「江國成成年男子」，│            │        │號（含局號）  │
│    │      │佯稱已中獎新臺幣2000萬元├──────┼────┼───────┤
│    │      │，需先匯款稅金，始能領獎│   50,000 元│93.04.13│同上          │
│    │      │之詐財電話              │            │14時21分│              │
│    │      │                        ├──────┼────┼───────┤
│    │      │                        │   20,000 元│93.05.26│黃振福        │
│    │      │                        │            │16時12分│中華郵政股份有│
│    │      │                        │            │        │限公司台中何厝│
│    │      │                        │            │        │郵局          │
│    │      │                        │            │        │00000000000000│
│    │      │                        │            │        │號（含局號）  │
│    │      │                        ├──────┼────┼───────┤
│    │      │                        │  200,000 元│93.07.16│曾輝榮        │
│    │      │                        │            │14時12分│中華郵政股份有│
│    │      │                        │            │        │限公司台南大光│
│    │      │                        │            │        │郵局          │
│    │      │                        │            │        │00000000000000│
│    │      │                        │            │        │號（含局號）  │
│    │      │                        ├──────┼────┼───────┤
│    │      │                        │10,000,000元│93.07.16│黃振福        │
│    │      │                        │            │14時10分│中華郵政股份有│
│    │      │                        │            │        │限公司台中何厝│
│    │      │                        │            │        │郵局          │
│    │      │                        │            │        │00000000000000│
│    │      │                        │            │        │號（含局號）  │
├──┼───┼────────────┼──────┼────┼───────┤
│ 9. │高子婷│93年5月間，接獲自稱「某 │  100,000 元│93.05.20│徐敏正        │
│    │      │家電公司」不詳姓名成年男│            │15時19分│中華郵政股份有│
│    │      │子，佯稱已中獎港幣25萬元│            │        │限公司東勢郵局│
│    │      │，需先匯款稅金，始能領獎│            │        │00000000000000│
│    │      │之詐財電話              │            │        │號（含局號）  │
│    │      │                        ├──────┼────┼───────┤
│    │      │                        │   30,000 元│93.05.21│同上          │
│    │      │                        │            │10時01分│              │
│    │      │                        ├──────┼────┼───────┤
│    │      │                        │  200,000 元│93.05.21│同上          │
│    │      │                        │            │13時10分│              │
│    │      │                        ├──────┼────┼───────┤
│    │      │                        │  200,000 元│93.05.24│同上          │
│    │      │                        │            │10時57分│              │
│    │      │                        ├──────┼────┼───────┤
│    │      │                        │  600,000 元│93.05.26│同上          │
│    │      │                        │            │12時19分│              │
├──┼───┼────────────┼──────┼────┼───────┤
│ 10. │王夢涵│93年間，接獲自稱「某3C電│   80,000 元│93.06.11│林時寬        │
│    │      │子產品量販店」不詳姓名成│            │        │中華郵政股份有│
│    │      │年男子，佯稱已中獎港幣25│            │        │限公司名間大庄│
│    │      │萬元，需先購買電腦、匯款│            │        │郵局          │
│    │      │稅金，始能領獎之詐財電話│            │        │000000000000  │
│    │      │                        │            │        │號（含局號）  │
│    │      │                        ├──────┼────┼───────┤
│    │      │                        │  100,000 元│93.06.14│同上          │
├──┼───┼────────────┼──────┼────┼───────┤
│ 11. │徐依榮│93年間，接獲自稱「利盛電│  130,000 元│93.04.06│洪朝欽        │
│    │      │子3C量販店」不詳姓名成年│            │        │中華郵政股份有│
│    │      │男子，佯稱已中獎港幣25萬│            │        │限公司三重中興│
│    │      │元，需先匯款稅金、購買該│            │        │橋郵局        │
│    │      │公司電子產品，始能領獎之│            │        │0000000000000 │
│    │      │詐財電話                │            │        │號（含局號）  │
│    │      │                        ├──────┼────┼───────┤
│    │      │                        │  100,000 元│93.04.06│同上          │
│    │      │                        ├──────┼────┼───────┤
│    │      │                        │  300,000 元│93.04.07│同上          │
│    │      │                        ├──────┼────┼───────┤
│    │      │                        │  600,000 元│93.04.08│翁建成        │
│    │      │                        │            │        │中華郵政股份有│
│    │      │                        │            │        │限公司三重忠孝│
│    │      │                        │            │        │路郵局        │
│    │      │                        │            │        │000000000000號│
│    │      │                        │            │        │（不含檢號）  │
│    │      │                        ├──────┼────┼───────┤
│    │      │                        │1,000,000 元│93.06.29│曾輝榮        │
│    │      │                        │            │        │中華郵政股份有│
│    │      │                        │            │        │限公司台南大光│
│    │      │                        │            │        │郵局          │
│    │      │                        │            │        │00000000000000│
│    │      │                        │            │        │號（含局號）  │
│    │      │                        ├──────┼────┼───────┤
│    │      │                        │  200,000 元│93.06.29│黃振福        │
│    │      │                        │            │        │中華郵政股份有│
│    │      │                        │            │        │限公司台中何厝│
│    │      │                        │            │        │郵局          │
│    │      │                        │            │        │00000000000000│
│    │      │                        │            │        │號（含局號）  │
├──┼───┼────────────┼──────┼────┼───────┤
│ 12. │黃順堂│93年3、4月間，接獲自稱「│   50,000 元│93.04.12│彭彥儒        │
│    │      │某數位家電汪陣風」成年男│            │        │中華郵政股份有│
│    │      │子，佯稱已中獎新臺幣 100│            │        │限公司台中漢口│
│    │      │萬元，需先匯款稅金，始能│            │        │路郵局        │
│    │      │領獎之詐財電話          │            │        │00000000000000│
│    │      │                        │            │        │號（含局號）  │
│    │      │                        ├──────┼────┼───────┤
│    │      │                        │  150,000 元│93.04.21│同上          │
├──┼───┼────────────┼──────┼────┼───────┤
│ 13. │劉康選│接獲自稱「聯豐國際電子A1│  200,000 元│93.04.14│顏仲信        │
│    │      │名店王小姐」不詳姓名成年│            │        │中華郵政股份有│
│    │      │女子，佯稱已中獎「香港馬│            │        │限公司三重正義│
│    │      │票」100萬元，需先加入會 │            │        │郵局          │
│    │      │員，始能領獎之詐財電話  │            │        │00000000000000│
│    │      │                        │            │        │號（含局號）  │
│    │      │                        ├──────┼────┼───────┤
│    │      │                        │  200,000 元│93.04.20│同上          │
│    │      │                        ├──────┼────┼───────┤
│    │      │                        │   50,000 元│93.06.21│林東銘        │
│    │      │                        │            │        │中華郵政股份有│
│    │      │                        │            │        │限公司頭屋郵局│
│    │      │                        │            │        │000000000000號│
│    │      │                        │            │        │（不含檢號）  │
│    │      │                        ├──────┼────┼───────┤
│    │      │                        │  200,000 元│93.04.15│顏仲信        │
│    │      │                        │            │        │中華郵政股份有│
│    │      │                        │            │        │限公司三重正義│
│    │      │                        │            │        │郵局          │
│    │      │                        │            │        │00000000000000│
│    │      │                        │            │        │號（含局號）  │
│    │      │                        ├──────┼────┼───────┤
│    │      │                        │  600,000 元│93.04.21│同上          │
├──┼───┼────────────┼──────┼────┼───────┤
│ 14. │周素梅│93年3月間，接獲自稱「某 │   40,000 元│93.04.09│黃俊琪        │
│    │      │家電公司」成員，佯稱已中│            │12時36分│中華郵政股份有│
│    │      │獎液晶電視乙台、港幣 5萬│            │        │限公司三重中興│
│    │      │元、新臺幣2600萬元，需先│            │        │橋郵局        │
│    │      │匯款稅金、加入會員，始能│            │        │00000000000000│
│    │      │領獎之詐財電話          │            │        │號（含局號）  │
│    │      │                        ├──────┼────┼───────┤
│    │      │                        │   20,000 元│93.04.09│同上          │
│    │      │                        │            │14時08分│              │
│    │      │                        ├──────┼────┼───────┤
│    │      │                        │   50,000 元│93.04.13│同上          │
│    │      │                        │            │10時00分│              │
│    │      │                        ├──────┼────┼───────┤
│    │      │                        │   54,000 元│93.05.13│莊國政        │
│    │      │                        │            │11時51分│中華郵政股份有│
│    │      │                        │            │        │限公司台中漢口│
│    │      │                        │            │        │路郵局        │
│    │      │                        │            │        │00000000000000│
│    │      │                        │            │        │號（含局號）  │
│    │      │                        ├──────┼────┼───────┤
│    │      │                        │   96,000 元│93.05.11│同上          │
│    │      │                        │            │14時36分│              │
├──┼───┼────────────┼──────┼────┼───────┤
│ 15. │林晉丞│93年5月間，接獲自稱「利 │   10,000 元│93.03.18│洪宇芳        │
│    │      │盛電子3C名店」成年男子，│            │09時50分│中華郵政股份有│
│    │      │佯稱已中獎港幣10萬元，需│            │        │限公司中和秀山│
│    │      │先匯款稅金、加入會員，始│            │        │郵局          │
│    │      │能領獎之詐財電話        │            │        │00000000000000│
│    │      │                        │            │        │號（含局號）  │
│    │      │                        ├──────┼────┼───────┤
│    │      │                        │  100,000 元│93.05.25│宇俊基        │
│    │      │                        │            │13時19分│中華郵政股份有│
│    │      │                        │            │        │限公司埔里南光│
│    │      │                        │            │        │郵局          │
│    │      │                        │            │        │00000000000000│
│    │      │                        │            │        │號（含局號）  │
│    │      │                        ├──────┼────┼───────┤
│    │      │                        │   50,000 元│93.05.21│同上          │
│    │      │                        │            │13時12分│              │
├──┼───┼────────────┼──────┼────┼───────┤
│ 16. │張惠美│93年2、3月間，接獲自稱「│  130,000 元│93.05.21│詹佑翰        │
│    │      │現代3C家電」人員，佯稱已│            │13時32分│中華郵政股份有│
│    │      │中新臺幣50萬元，需先匯款│            │        │限公司中和泰和│
│    │      │稅額、加入會員，始能領獎│            │        │街郵局        │
│    │      │之詐財電話              │            │        │00000000000000│
│    │      │                        │            │        │號（含局號）  │
│    │      │                        ├──────┼────┼───────┤
│    │      │                        │  100,000 元│93.05.24│同上          │
│    │      │                        │            │14時14分│              │
│    │      │                        ├──────┼────┼───────┤
│    │      │                        │  100,000 元│93.05.25│同上          │
│    │      │                        │            │14時01分│              │
│    │      │                        ├──────┼────┼───────┤
│    │      │                        │  200,000 元│93.06.21│同上          │
│    │      │                        │            │13時35分│              │
├──┼───┼────────────┼──────┼────┼───────┤
│ 17. │林捆再│93年3月間，接獲自稱「威 │  600,000 元│93.03.26│范偉          │
│    │      │利達資訊館」成年男子，佯│            │12時03分│中華郵政股份有│
│    │      │稱已中獎新台幣200萬元， │            │        │限公司嘉義彌陀│
│    │      │需匯款稅金、加入會員，始│            │        │郵局          │
│    │      │能領獎之詐財電話        │            │        │00000000000000│
│    │      │                        │            │        │號（含局號）  │
│    │      │                        ├──────┼────┼───────┤
│    │      │                        │  110,000 元│93.03.23│何百生        │
│    │      │                        │            │16時11分│中華郵政股份有│
│    │      │                        │            │        │限公司大里郵局│
│    │      │                        │            │        │00000000000000│
│    │      │                        │            │        │號（含局號）  │
│    │      │                        ├──────┼────┼───────┤
│    │      │                        │   20,000 元│93.03.23│同上          │
│    │      │                        │            │16時32分│              │
│    │      │                        ├──────┼────┼───────┤
│    │      │                        │  400,000 元│93.03.25│同上          │
│    │      │                        │            │09時51分│              │
├──┼───┼────────────┼──────┼────┼───────┤
│ 18. │蔡珍婷│93年間，接獲佯稱已中獎新│  130,000 元│93.06.11│林宏義        │
│    │      │臺幣100萬元，需先匯款稅 │            │14時55分│中華郵政股份有│
│    │      │金，始能領獎之詐財電話  │            │        │限公司高雄建工│
│    │      │                        │            │        │郵局          │
│    │      │                        │            │        │00000000000000│
│    │      │                        │            │        │號（含局號）  │
│    │      │                        ├──────┼────┼───────┤
│    │      │                        │  300,000 元│93.06.15│同上          │
│    │      │                        │            │13時00分│              │
│    │      │                        ├──────┼────┼───────┤
│    │      │                        │  600,000 元│93.06.16│黃振福        │
│    │      │                        │            │11時20分│中華郵政股份有│
│    │      │                        │            │        │限公司台中何厝│
│    │      │                        │            │        │郵局          │
│    │      │                        │            │        │00000000000000│
│    │      │                        │            │        │號（含局號）  │
├──┼───┼────────────┼──────┼────┼───────┤
│ 19. │林美鳳│93年初，接獲自稱「威利達│   90,000 元│93.06.03│李冠慶        │
│    │      │資訊館」成年男子，佯稱已│            │14時40分│中華郵政股份有│
│    │      │中獎新台幣 100萬元，需先│            │        │限公司神岡社口│
│    │      │匯款稅金、加入會員，始能│            │        │郵局          │
│    │      │領獎之詐財電話          │            │        │00000000000000│
│    │      │                        │            │        │號（含局號）  │
│    │      │                        ├──────┼────┼───────┤
│    │      │                        │  300,000 元│93.06.04│同上          │
│    │      │                        │            │12時17分│              │
│    │      │                        ├──────┼────┼───────┤
│    │      │                        │  100,000 元│93.06.04│同上          │
│    │      │                        │            │10時16分│              │
├──┼───┼────────────┼──────┼────┼───────┤
│ 20. │呂雪宜│93年4月間，接獲自稱「利 │  60,000 元 │93.05.26│曾永進        │
│    │      │盛家電館某江姓成年男子」│            │17時02分│中華郵政股份有│
│    │      │，佯稱已中獎新臺幣100萬 │            │        │限公司台中北屯│
│    │      │，需先匯款稅金、加入會員│            │        │郵局          │
│    │      │，始能領獎之詐財電話    │            │        │00000000000000│
│    │      │                        │            │        │號（含局號）  │
│    │      │                        ├──────┼────┼───────┤
│    │      │                        │   20,000 元│93.05.27│同上          │
│    │      │                        │            │12時31分│              │
│    │      │                        ├──────┼────┼───────┤
│    │      │                        │  100,000 元│93.05.26│同上          │
│    │      │                        │            │12時42分│              │
├──┼───┼────────────┼──────┼────┼───────┤
│  │羅筱晴│93年2月間，接獲自稱「利 │  50,000 元 │93.04.09│洪朝欽        │
│    │      │盛電子公司顏先生」，佯稱│            │14時27分│中華郵政股份有│
│    │      │已中獎港幣25萬元，需先匯│            │        │限公司三重中興│
│    │      │款稅金、加入會員，始能領│            │        │橋郵局        │
│    │      │獎之詐財電話            │            │        │00000000000004│
│    │      │                        │            │        │號（含局號）  │
│    │      │                        ├──────┼────┼───────┤
│    │      │                        │   80,000 元│93.04.09│同上          │
│    │      │                        │            │12時38分│              │
│    │      │                        ├──────┼────┼───────┤
│    │      │                        │  150,000 元│93.04.12│翁建成        │
│    │      │                        │            │10時05分│中華郵政股份有│
│    │      │                        │            │        │限公司三重忠孝│
│    │      │                        │            │        │路郵局        │
│    │      │                        │            │        │00000000000000│
│    │      │                        │            │        │號（含局號）  │
│    │      │                        ├──────┼────┼───────┤
│    │      │                        │  200,000 元│93.04.16│陳志泉        │
│    │      │                        │            │11時52分│中華郵政股份有│
│    │      │                        │            │        │限公司台北雙連│
│    │      │                        │            │        │郵局          │
│    │      │                        │            │        │00000000000000│
│    │      │                        │            │        │號（含局號）  │
├──┼───┼────────────┼──────┼────┼───────┤
│  │吳亭廣│93年4月底，接獲自稱「弘 │    5,000 元│93.05.17│李宗        │
│    │      │碩連鎖3C家電館洪哲元」成│            │12時49分│中華郵政股份有│
│    │      │年男子，佯稱已中獎新臺幣│            │        │限公司霧峰郵局│
│    │      │100萬元，需先匯款手續費 │            │        │00000000000000│
│    │      │，始能領獎之詐財電話    │            │        │號（含局號）  │
│    │      │                        ├──────┼────┼───────┤
│    │      │                        │   55,000 元│93.05.21│同上          │
│    │      │                        │            │10時27分│              │
│    │      │                        ├──────┼────┼───────┤
│    │      │                        │   50,000 元│93.05.21│同上          │
│    │      │                        │            │14時37分│              │
├──┼───┼────────────┼──────┼────┼───────┤
│  │盧玉萍│93年5月初，接獲自稱「威 │   10,000 元│93.05.31│江岳峰        │
│    │      │利達資訊會館」成年男子，│            │16時25分│中華郵政股份有│
│    │      │佯稱已中獎港幣25萬元，需│            │        │限公司台中英才│
│    │      │先購買電腦、加入會員，始│            │        │郵局          │
│    │      │能領獎之詐財電話        │            │        │00000000000000│
│    │      │                        │            │        │號（含局號）  │
│    │      │                        ├──────┼────┼───────┤
│    │      │                        │   50,000 元│93.06.07│盧廷彰        │
│    │      │                        │            │13時41分│中華郵政股份有│
│    │      │                        │            │        │限公司台中東興│
│    │      │                        │            │        │路郵局        │
│    │      │                        │            │        │00000000000000│
│    │      │                        │            │        │號（含局號）  │
│    │      │                        ├──────┼────┼───────┤
│    │      │                        │   50,000 元│93.06.07│同上          │
│    │      │                        │            │15時43分│              │
│    │      │                        ├──────┼────┼───────┤
│    │      │                        │   50,000 元│93.06.08│同上          │
│    │      │                        │            │12時07分│              │
│    │      │                        ├──────┼────┼───────┤
│    │      │                        │  100,000 元│93.06.08│同上          │
│    │      │                        │            │14時24分│              │
│    │      │                        ├──────┼────┼───────┤
│    │      │                        │   40,000 元│93.07.12│何坤田        │
│    │      │                        │            │14時57分│中華郵政股份有│
│    │      │                        │            │        │限公司東勢郵局│
│    │      │                        │            │        │00000000000000│
│    │      │                        │            │        │號（含局號）  │
├──┼───┼────────────┼──────┼────┼───────┤
│  │曾金郁│93年3月間，接獲自稱「利 │   10,000 元│93.04.16│王連梅        │
│    │      │盛電子公司王明宏」成年男│            │15時39分│中華郵政股份有│
│    │      │子，佯稱已中獎港幣25萬元│            │        │限公司沙鹿郵局│
│    │      │，需先匯款稅金、加入會員│            │        │00000000000000│
│    │      │，始能領獎之詐財電話    │            │        │號（含局號）  │
│    │      │                        ├──────┼────┼───────┤
│    │      │                        │  120,000 元│93.04.19│同上          │
│    │      │                        │            │10時06分│              │
│    │      │                        ├──────┼────┼───────┤
│    │      │                        │  100,000 元│93.04.21│同上          │
│    │      │                        │            │09時51分│              │
│    │      │                        ├──────┼────┼───────┤
│    │      │                        │  300,000 元│93.04.21│同上          │
│    │      │                        │            │11時20分│              │
│    │      │                        ├──────┼────┼───────┤
│    │      │                        │  600,000 元│93.04.23│同上          │
│    │      │                        │            │12時06分│              │
│    │      │                        ├──────┼────┼───────┤
│    │      │                        │1,000,000 元│93.04.26│簡學成        │
│    │      │                        │            │        │中華郵政股份有│
│    │      │                        │            │        │限公司台北北門│
│    │      │                        │            │        │郵局          │
│    │      │                        │            │        │00000000000000│
│    │      │                        │            │        │號（含局號）  │
│    │      │                        ├──────┼────┼───────┤
│    │      │                        │1,000,000 元│93.04.26│陳松林        │
│    │      │                        │            │        │中華郵政股份有│
│    │      │                        │            │        │限公司三重中興│
│    │      │                        │            │        │橋郵局        │
│    │      │                        │            │        │00000000000000│
│    │      │                        │            │        │號（含局號）  │
│    │      │                        ├──────┼────┼───────┤
│    │      │                        │  700,000 元│93.04.27│同上          │
├──┼───┼────────────┼──────┼────┼───────┤
│  │程意玲│93年4月間，接獲自稱「弘 │   12,000 元│93.04.14│李喬偉        │
│    │      │碩連鎖3C家電館淑玲」成年│            │12時03分│中華郵政股份有│
│    │      │女子，佯稱已中獎港幣20萬│            │        │限公司霧峰民生│
│    │      │元，需匯款稅金、加入會員│            │        │路郵局        │
│    │      │，始能領獎之詐財電話    │            │        │00000000000000│
│    │      │                        │            │        │號（含局號）  │
│    │      │                        ├──────┼────┼───────┤
│    │      │                        │   48,000 元│93.04.15│同上          │
│    │      │                        │            │12時39分│              │
│    │      │                        ├──────┼────┼───────┤
│    │      │                        │   50,000 元│93.04.16│同上          │
│    │      │                        │            │11時03分│              │
│    │      │                        ├──────┼────┼───────┤
│    │      │                        │   50,000 元│93.04.29│洪宇芳        │
│    │      │                        │            │12時09分│中華郵政股份有│
│    │      │                        │            │        │限公司中和秀山│
│    │      │                        │            │        │郵局          │
│    │      │                        │            │        │00000000000000│
│    │      │                        │            │        │號（含局號）  │
├──┼───┼────────────┼──────┼────┼───────┤
│  │陳淑珍│93年3月間，接獲自稱「某 │  200,000 元│93.03.26│陳志明        │
│    │      │家電公司」成年女子，佯稱│            │10時15分│中華郵政股份有│
│    │      │已中獎新臺幣100萬，需先 │            │        │限公司下營郵局│
│    │      │捐款及手續費、加入會員，│            │        │00000000000000│
│    │      │始能領獎之詐財電話      │            │        │號（含局號）  │
│    │      │                        ├──────┼────┼───────┤
│    │      │                        │   50,000 元│93.06.24│林東銘        │
│    │      │                        │            │12時20分│中華郵政股份有│
│    │      │                        │            │        │限公司台南南小│
│    │      │                        │            │        │北郵局        │
│    │      │                        │            │        │00000000000000│
│    │      │                        │            │        │號（含局號）  │
│    │      │                        ├──────┼────┼───────┤
│    │      │                        │  400,000 元│93.06.24│林世昌        │
│    │      │                        │            │15時01分│中華郵政股份有│
│    │      │                        │            │        │限公司彰化南郭│
│    │      │                        │            │        │郵局          │
│    │      │                        │            │        │00000000000000│
│    │      │                        │            │        │號（含局號）  │
├──┼───┼────────────┼──────┼────┼───────┤
│  │洪真慧│93年間，接獲自稱「泓碩國│  110,000 元│93.03.02│林詠裕        │
│    │      │際家電3C館」人員，佯稱已│            │10時32分│中華郵政股份有│
│    │      │中獎新臺幣 100萬元，需先│            │        │限公司霧峰郵局│
│    │      │購買該公司之電器產品、加│            │        │00000000000000│
│    │      │入會員，始能領獎之詐財電│            │        │號（含局號）  │
│    │      │話                      ├──────┼────┼───────┤
│    │      │                        │   10,000 元│93.03.02│同上          │
│    │      │                        │            │16時49分│              │
│    │      │                        ├──────┼────┼───────┤
│    │      │                        │  200,000 元│93.03.23│王詩嘉        │
│    │      │                        │            │11時40分│中華郵政股份有│
│    │      │                        │            │        │限公司埔里中心│
│    │      │                        │            │        │碑郵局        │
│    │      │                        │            │        │00000000000000│
│    │      │                        │            │        │號（含局號）  │
│    │      │                        ├──────┼────┼───────┤
│    │      │                        │   50,000 元│93.06.24│李冠慶        │
│    │      │                        │            │14時43分│中華郵政股份有│
│    │      │                        │            │        │限公司神岡社口│
│    │      │                        │            │        │郵局          │
│    │      │                        │            │        │00000000000000│
│    │      │                        │            │        │號（含局號）  │
├──┼───┼────────────┼──────┼────┼───────┤
│  │林素卿│93年5、6月間，接獲自稱「│   90,000 元│93.06.11│李喬偉        │
│    │      │某香港類似燦坤之在台分公│            │13時55分│中華郵政股份有│
│    │      │司」成年男子，佯稱已中獎│            │        │限公司霧峰民生│
│    │      │新臺幣 100萬元，需匯款稅│            │        │路郵局        │
│    │      │款、購買該公司家電產品等│            │        │00000000000000│
│    │      │，始能領獎之詐欺電話    │            │        │號（含局號）  │
│    │      │                        ├──────┼────┼───────┤
│    │      │                        │  100,000 元│93.06.14│同上          │
│    │      │                        │            │12時31分│              │
│    │      │                        ├──────┼────┼───────┤
│    │      │                        │  300,000 元│93.06.14│李宗        │
│    │      │                        │            │15時02分│中華郵政股份有│
│    │      │                        │            │        │限公司霧峰郵局│
│    │      │                        │            │        │00000000000000│
│    │      │                        │            │        │號（含局號）  │
│    │      │                        ├──────┼────┼───────┤
│    │      │                        │   30,000 元│93.06.25│李冠慶        │
│    │      │                        │            │14時10分│中華郵政股份有│
│    │      │                        │            │        │限公司神岡社口│
│    │      │                        │            │        │郵局          │
│    │      │                        │            │        │00000000000000│
│    │      │                        │            │        │號（含局號）  │
├──┼───┼────────────┼──────┼────┼───────┤
│  │程郡弼│93年3、4月間，接獲自稱「│   60,000 元│93.04.22│李思賢        │
│    │      │某香港類似燦坤之在臺分公│            │11時12分│中華郵政股份有│
│    │      │司」不詳姓名成年男子，佯│            │        │限公司北港郵局│
│    │      │稱已中獎港幣10萬元，需先│            │        │00000000000000│
│    │      │匯款稅金，始能領獎之詐財│            │        │號（含局號）  │
│    │      │電話                    │            │        │              │
├──┼───┼────────────┼──────┼────┼───────┤
│  │洪松男│93年3月間，接獲自稱「臺 │  900,000 元│93.03.25│鄭文玲        │
│    │      │灣現代國際家電3C館」信件│            │        │中華郵政股份有│
│    │      │，佯稱已中獎港幣25萬元及│            │        │限公司台北吳興│
│    │      │音響組合，需先匯款手續費│            │        │郵局          │
│    │      │，始能領獎之詐財電話    │            │        │000000000000號│
│    │      │                        │            │        │（不含檢號）  │
│    │      │                        ├──────┼────┼───────┤
│    │      │                        │  600,000 元│93.03.23│林俊銘        │
│    │      │                        │            │        │中華郵政股份有│
│    │      │                        │            │        │限公司中和民富│
│    │      │                        │            │        │街郵局        │
│    │      │                        │            │        │000000000000號│
│    │      │                        │            │        │（不含檢號）  │
│    │      │                        ├──────┼────┼───────┤
│    │      │                        │  800,000 元│93.03.25│同上          │
│    │      │                        ├──────┼────┼───────┤
│    │      │                        │1,000,000 元│93.03.26│同上          │
├──┼───┼────────────┼──────┼────┼───────┤
│  │林美蘭│93年間，接獲自稱「亞諾3C│   70,000 元│93.08.12│吳東陽        │
│    │      │量販店」成員，佯稱購買電│            │14時52分│中華郵政仁德後│
│    │      │腦享有折扣之詐財電話    │            │        │壁厝郵局      │
│    │      │                        │            │        │00000000000000│
│    │      │                        │            │        │號（含局號）  │
├──┼───┼────────────┼──────┼────┼───────┤
│  │吳寬慕│93年5月初，自稱「威利達 │   70,000 元│93.05.31│江岳峰        │
│    │      │公司黃正雄」成年男子，之│            │        │中華郵政股份有│
│    │      │參加會員電話，佯稱已中獎│            │        │限公司台中英才│
│    │      │港幣25萬元，需匯款稅金，│            │        │郵局          │
│    │      │始能領獎之詐財電話      │            │        │000000000000號│
│    │      │                        │            │        │（不含檢號）  │
│    │      │                        ├──────┼────┼───────┤
│    │      │                        │  100,000 元│93.06.01│同上          │
│    │      │                        ├──────┼────┼───────┤
│    │      │                        │   60,000 元│93.06.01│同上          │
│    │      │                        ├──────┼────┼───────┤
│    │      │                        │   20,000 元│93.07.09│曾永進        │
│    │      │                        │            │        │中華郵政股份有│
│    │      │                        │            │        │限公司台中北屯│
│    │      │                        │            │        │郵局          │
│    │      │                        │            │        │000000000000號│
│    │      │                        │            │        │（不含檢號）  │
├──┼───┼────────────┼──────┼────┼───────┤
│  │林淑娟│93年5月間，接獲自稱「泓 │   70,000 元│93.06.03│李思賢        │
│    │      │碩家電公司」不詳姓名成年│            │        │中華郵政股份有│
│    │      │男子，佯稱已中獎港幣25萬│            │        │限公司東勢厝郵│
│    │      │元，需匯款稅金，始能領獎│            │        │局            │
│    │      │之詐財電話              │            │        │000000000000號│
│    │      │                        │            │        │（不含檢號）  │
├──┼───┼────────────┼──────┼────┼───────┤
│  │李美豫│93年4月間，接獲某家電公 │  500,000 元│93.05.21│林清榮        │
│    │      │司不詳姓名成年男子，佯稱│            │13時09分│中華郵政股份有│
│    │      │已中獎新臺幣 100萬元，需│            │        │限公司台中北屯│
│    │      │繳交稅金、加入會員始能領│            │        │郵局          │
│    │      │獎之詐財電話            │            │        │00000000000000│
│    │      │                        │            │        │號（含局號）  │
│    │      │                        ├──────┼────┼───────┤
│    │      │                        │  700,000 元│93.05.21│陳明儀        │
│    │      │                        │            │下午1時 │中華郵政股份有│
│    │      │                        │            │08分    │限公司台中力行│
│    │      │                        │            │        │路郵局        │
│    │      │                        │            │        │00000000000000│
│    │      │                        │            │        │號（含局號）  │
│    │      │                        ├──────┼────┼───────┤
│    │      │                        │   60,000 元│93.07.08│譚克文        │
│    │      │                        │            │11時24分│中華郵政股份有│
│    │      │                        │            │        │限公司民雄雙福│
│    │      │                        │            │        │郵局          │
│    │      │                        │            │        │00000000000000│
│    │      │                        │            │        │號（含局號）  │
├──┼───┼────────────┼──────┼────┼───────┤
│  │劉腹│93年3月底，接獲某電子公 │   60,000 元│93.04.06│顏仲信        │
│    │      │司不詳姓名成年女子，佯稱│            │        │中華郵政股份有│
│    │      │已中獎新臺幣100萬元，需 │            │        │限公司三重正義│
│    │      │購買該公司之產品後，始能│            │        │郵局          │
│    │      │領獎之詐財電話          │            │        │000000000000號│
│    │      │                        │            │        │（不含檢號）  │
├──┼───┼────────────┼──────┼────┼───────┤
│  │王雪玉│93年5月間，接獲自稱「泓 │   90,000 元│93.06.11│李思賢        │
│    │      │碩公司」不詳姓名成年男子│            │        │中華郵政股份有│
│    │      │，佯稱已中獎新臺幣100萬 │            │        │限公司東勢厝郵│
│    │      │元，需購買電腦產品、加入│            │        │局            │
│    │      │會員，始能領獎之詐財電話│            │        │000000000000號│
│    │      │                        │            │        │（不含檢號）  │
├──┼───┼────────────┼──────┼────┼───────┤
│  │何國芳│93年3月間，接獲自稱「峰 │  150,000 元│93.08.05│許煇標        │
│    │      │澤數位家電公司周東洋」成│            │16時03分│中華郵政股份有│
│    │      │年男子，佯稱已中獎新臺幣│            │        │限公司南投南崗│
│    │      │ 100萬元，需繳交稅金、加│            │        │郵局          │
│    │      │入會員，始能領獎之詐財電│            │        │00000000000000│
│    │      │話                      │            │        │號（含局號）  │
│    │      │                        ├──────┼────┼───────┤
│    │      │                        │  100,000 元│93.08.06│同上          │
│    │      │                        │            │11時35分│              │
│    │      │                        ├──────┼────┼───────┤
│    │      │                        │  200,000 元│93.08.06│同上          │
│    │      │                        │            │15時54分│              │
│    │      │                        ├──────┼────┼───────┤
│    │      │                        │  100,000 元│93.08.13│同上          │
│    │      │                        │            │11時22分│              │
├──┼───┼────────────┼──────┼────┼───────┤
│  │林芸禎│93年5月初，接獲稱某科技 │   60,000 元│93.06.23│蘇坤瑞        │
│    │      │公司成年男子，佯稱已抽中│            │16時55分│中華郵政股份有│
│    │      │數位液晶電腦乙台，需匯款│            │        │限公司大里郵局│
│    │      │繳交愛心基金，始能領獎之│            │        │00000000000000│
│    │      │詐財電話                │            │        │號（含局號）  │
│    │      │                        ├──────┼────┼───────┤
│    │      │                        │   50,000 元│93.06.24│同上          │
│    │      │                        │            │12時16分│              │
│    │      │                        ├──────┼────┼───────┤
│    │      │                        │  150,000 元│93.06.24│同上          │
│    │      │                        │            │13時43分│              │
├──┼───┼────────────┼──────┼────┼───────┤
│  │陳美花│93年7月底，接獲自稱「峰 │   30,000 元│93.08.06│詹祐翰        │
│    │      │澤數位家電公司」人員，佯│            │12時26分│中華郵政股份有│
│    │      │稱已中獎新臺幣100萬元， │            │        │限公司中和泰和│
│    │      │需匯款稅金，始能領獎之詐│            │        │街郵局        │
│    │      │財電話                  │            │        │00000000000000│
│    │      │                        │            │        │號（含局號）  │
│    │      │                        ├──────┼────┼───────┤
│    │      │                        │   30,000 元│93.08.10│同上          │
│    │      │                        │            │09時51分│              │
├──┼───┼────────────┼──────┼────┼───────┤
│  │葉富祿│93年3、4月間，接獲自稱「│  130,000 元│93.08.06│劉玉琳        │
│    │      │峰澤數位家電周東洋」，佯│            │13時39分│中華郵政股份有│
│    │      │稱已中獎新臺幣 100萬元，│            │        │限公司台中文心│
│    │      │需匯款稅金，始能領獎之詐│            │        │路郵局        │
│    │      │財電話                  │            │        │00000000000000│
│    │      │                        │            │        │號（含局號）  │
├──┼───┼────────────┼──────┼────┼───────┤
│    │      │                        │總計        │        │              │
│    │      │                        │34,810,000元│        │              │
└──┴───┴────────────┴──────┴────┴───────┘
 附表二：應沒收之物
┌───┬──────────┬────┬─────┬──────────┐
│編  號│扣    押    物    品│數    量│持  有  人│  備            註  │
│      │                    │        │          │（扣押物品清單編號）│
├───┼──────────┼────┼─────┼──────────┤
│  1.  │身分證件影本        │     1冊│  陳宗仁  │4-1                 │
├───┼──────────┼────┼─────┼──────────┤
│  2.  │雜記簿(一)、(二)        │     2冊│  同  上  │4-2、4-3            │
├───┼──────────┼────┼─────┼──────────┤
│  3.  │資料(一)、(二)          │     2冊│  同  上  │4-6、4-7            │
├───┼──────────┼────┼─────┼──────────┤
│  4.  │雜記(一)、(二)          │     2冊│  同  上  │4-8、4-15           │
├───┼──────────┼────┼─────┼──────────┤
│  5.  │匯款單              │     1冊│  同  上  │4-9                 │
├───┼──────────┼────┼─────┼──────────┤
│  6.  │行動電話            │    11支│  同  上  │4-11【NOKIA等行動電 │
│      │                    │        │          │話6支；另2支係邱郁婷│
│      │                    │        │          │所有（NEWGEN及SUMSUN│
│      │                    │        │          │G廠牌行動電話各1支）│
│      │                    │        │          │，不沒收】          │
│      │                    │        │          │5-65（5支）         │
├───┼──────────┼────┼─────┼──────────┤
│  7.  │筆記本(一)、(二)、(三)    │     3本│  同  上  │4-12、4-13、4-14    │
├───┼──────────┼────┼─────┼──────────┤
│  8.  │金融卡              │     1張│  同  上  │4-16                │
├───┼──────────┼────┼─────┼──────────┤
│  9.  │電話IC卡            │     3張│  同  上  │4-16                │
├───┼──────────┼────┼─────┼──────────┤
│  10.  │門號卡              │     1張│  同  上  │4-16                │
├───┼──────────┼────┼─────┼──────────┤
│  11.  │黑色手提袋          │     1只│  同  上  │4-17                │
├───┼──────────┼────┼─────┼──────────┤
│  12.  │聯豐國際電子A1名店會│  7900張│  同  上  │5-1、5-2            │
│      │員卡                │        │          │                    │
├───┼──────────┼────┼─────┼──────────┤
│  13.  │利盛電子3C名店會員卡│  1500張│  同  上  │5-3                 │
├───┼──────────┼────┼─────┼──────────┤
│  14.  │現代國際家電3C館會員│  3500張│  同  上  │5-4                 │
│      │卡                  │        │          │                    │
├───┼──────────┼────┼─────┼──────────┤
│  15.  │威利達資訊館會員卡  │  5500張│  同  上  │5-5                 │
├───┼──────────┼────┼─────┼──────────┤
│  16.  │泓碩國際家電3C館會員│  1500張│  同  上  │5-6                 │
│      │卡                  │        │          │                    │
├───┼──────────┼────┼─────┼──────────┤
│  17.  │艾爾系統家電館會員卡│  6000張│  同  上  │5-7                 │
├───┼──────────┼────┼─────┼──────────┤
│  18.  │利鑫數位家電會員卡  │  7100張│  同  上  │5-8、5-11           │
├───┼──────────┼────┼─────┼──────────┤
│  19.  │鋒澤數位家電會員卡  │  7200張│  同  上  │5-9、5-10           │
├───┼──────────┼────┼─────┼──────────┤
│  20.  │環球數位家電會員卡  │  5100張│  同  上  │5-12、5-13          │
├───┼──────────┼────┼─────┼──────────┤
│    │空白信封            │ 30700張│  同  上  │5-14、5-17、5-18、  │
│      │                    │        │          │5-19、5-20、5-21、  │
│      │                    │        │          │5-44、5-45、5-46、  │
│      │                    │        │          │5-47、5-48、5-49、  │
│      │                    │        │          │5-50                │
├───┼──────────┼────┼─────┼──────────┤
│    │持卡須知單張        │ 10000張│  同  上  │5-15、5-16          │
├───┼──────────┼────┼─────┼──────────┤
│    │家電文宣單張        │ 95450張│  同  上  │5-22、5-23、5-24、  │
│      │                    │        │          │5-25、5-26、5-27、  │
│      │                    │        │          │5-28、5-29、5-30、  │
│      │                    │        │          │5-31、5-32、5-33、  │
│      │                    │        │          │5-34、5-35、5-36、  │
│      │                    │        │          │5-37、5-38、5-39、  │
│      │                    │        │          │5-40、5-41、5-42、  │
│      │                    │        │          │5-43                │
├───┼──────────┼────┼─────┼──────────┤
│    │信封等資料          │     1箱│  同  上  │5-51                │
├───┼──────────┼────┼─────┼──────────┤
│    │英洲衛生公司空白信封│  2000張│  同  上  │5-52                │
├───┼──────────┼────┼─────┼──────────┤
│    │亞諾3C量販店會員卡  │  2000張│  同  上  │5-53                │
├───┼──────────┼────┼─────┼──────────┤
│    │利盛、現代、威利達、│  1500張│  同  上  │5-54                │
├───┼──────────┼────┼─────┼──────────┤
│    │亞諾、利鑫會員卡    │  4900張│  同  上  │5-55、5-56          │
├───┼──────────┼────┼─────┼──────────┤
│    │達博、利鑫會員卡    │  1800張│  同  上  │5-57                │
├───┼──────────┼────┼─────┼──────────┤
│    │請柬                │    11包│  同  上  │5-58                │
├───┼──────────┼────┼─────┼──────────┤
│    │歐式自助餐卷        │   300張│  同  上  │5-59                │
├───┼──────────┼────┼─────┼──────────┤
│    │全民法律事務所函資料│     1箱│  同  上  │5-60                │
├───┼──────────┼────┼─────┼──────────┤
│    │律師函              │   450張│  同  上  │5-61（扣押物品清單誤│
│      │                    │        │          │載為300張）         │
├───┼──────────┼────┼─────┼──────────┤
│    │聯絡資料            │     1箱│  同  上  │5-62                │
├───┼──────────┼────┼─────┼──────────┤
│    │公司名稱、地址數字等│     1箱│  同  上  │5-63                │
│      │印章（細目如下）    │        │          │                    │
│      ├──────────┴────┴─────┴──────────┤
│      │「達博數碼家電館」印章1枚、「鋒澤家電連鎖」印章1枚、「鋒澤數碼家│
│      │電館」印章2枚、「現代國際家電」印章1枚、「泓碩國際家電3C館」印章│
│      │1枚、「亞諾3C量販店」印章2枚、「台北市○○路○段5號」等地址印章 │
│      │共57枚、阿拉伯數字、英文字母及其他符號等印章共104枚、日期章1枚、│
│      │「沈明達律師事務所」等（含法律事務所及其承辦章、法務顧問辦公室承│
│      │辦章、法律顧問、律師、法律辦公室）印章共15枚                    │
│      │「陳育仁律師」印章1枚、「陳育仁聯合事務所」印章1枚、「林國釫律  │
│      │師」印章1枚（以上3枚印章未扣案）                                │
├───┼──────────┬────┬─────┬──────────┤
│    │衛生手套            │     7包│  同  上  │5-64                │
├───┼──────────┼────┼─────┼──────────┤
│    │預付卡              │    18張│  同  上  │5-66                │
├───┼──────────┼────┼─────┼──────────┤
│    │宣傳文宣            │  3000張│  同  上  │5-67                │
├───┼──────────┼────┼─────┼──────────┤
│    │牛皮紙袋            │     4張│  張皓閔  │陸-26               │
├───┼──────────┼────┼─────┼──────────┤
│    │國際傳真收據統一發票│     2張│  同  上  │陸-29               │
├───┼──────────┼────┼─────┼──────────┤
│    │華南銀行自動提款機交│     2張│  同  上  │陸-30               │
│      │易明細表            │        │          │                    │
├───┼──────────┼────┼─────┼──────────┤
│    │筆記                │    13張│  同  上  │陸-31               │
├───┼──────────┼────┼─────┼──────────┤
│    │筆記本              │     2本│  同  上  │陸-32、陸-33        │
├───┼──────────┼────┼─────┼──────────┤
│    │行動電話            │     1支│  同  上  │陸-35（NOKIA行動電話│
│      │                    │        │          │1支，門號0000-000000│
│      │                    │        │          │）                  │
├───┼──────────┼────┼─────┼──────────┤
│    │筆記本              │     1冊│  邱文雄  │拾-8                │
├───┼──────────┼────┼─────┼──────────┤
│    │照片                │     8張│  同  上  │拾-15               │
├───┼──────────┼────┼─────┼──────────┤
│    │行動電話            │     3支│  同  上  │拾-16（NOKIA廠牌，門│
│      │                    │        │          │號：0000-000000、095│
│      │                    │        │          │0-000000、 0000-0000│
│      │                    │        │          │49）                │
├───┼──────────┼────┼─────┼──────────┤
│    │詐騙文宣信函        │   138封│  陳宗仁  │壹-4                │
│      │                    │        │  林啟讚  │                    │
├───┼──────────┼────┼─────┼──────────┤
│    │雜記                │     6張│  林泰源  │壹-1                │
├───┼──────────┼────┼─────┼──────────┤
│    │行動電話            │     2支│  同  上  │壹-2（Anycall、NOKIA│
│      │                    │        │          │廠牌各1支）         │
├───┼──────────┼────┼─────┼──────────┤
│    │晶片卡              │     3張│  同  上  │貳-13               │
└───┴──────────┴────┴─────┴──────────┘
 附表三：不沒收之物
┌───┬───────────────┬─────┬──────────┐
│編  號│扣       押       物       品 │數      量│持       有       人│
├───┼───────────────┼─────┼──────────┤
│  1.  │現金（千元大鈔，合計新臺幣一百│    1000張│       陳宗仁       │
│      │四十六萬七千元）              ├─────┤                    │
│      │                              │     417張│                    │
│      │                              ├─────┼──────────┤
│      │                              │      50張│       張皓閔       │
├───┼───────────────┼─────┼──────────┤
│  2.  │陳佳慧彰化銀行新明分行存摺    │       1本│       同  上       │
├───┼───────────────┼─────┼──────────┤
│  3.  │郵局存簿、印章                │      18本│       同  上       │
│      │                              │      18枚│                    │
├───┼───────────────┼─────┼──────────┤
│  4.  │郵局存簿、印章、身分證影本    │       6本│       同  上       │
│      │                              │       6枚│                    │
│      │                              │       6張│                    │
├───┼───────────────┼─────┼──────────┤
│  5.  │郵局金融卡                    │      11張│       同  上       │
├───┼───────────────┼─────┼──────────┤
│  6.  │身分證影本                    │       3張│       同  上       │
├───┼───────────────┼─────┼──────────┤
│  7.  │誠泰銀行公益分行存簿          │       1本│       同  上       │
├───┼───────────────┼─────┼──────────┤
│  8.  │行動電話                      │       2支│陳宗仁（邱郁婷所有之│
│      │                              │          │NEWGEN、SUMSUNG廠牌 │
│      │                              │          │行動電話各1支；扣押 │
│      │                              │          │物品清單編號4-11）  │
│      │                              ├─────┼──────────┤
│      │                              │       1支│張皓閔（SHARP廠牌行 │
│      │                              │          │動電話1支，門號0917-│
│      │                              │          │534040號，扣押物品清│
│      │                              │          │單編號陸-35）       │
│      │                              ├─────┼──────────┤
│      │                              │       1支│林智生（SAGEM廠牌行 │
│      │                              │          │動電話1支，門號：092│
│      │                              │          │0-000000，扣押物品清│
│      │                              │          │單編號7-4）         │
├───┼───────────────┼─────┼──────────┤
│  9.  │郵局金融卡                    │      14張│       林智生       │
├───┼───────────────┼─────┼──────────┤
│  10.  │存摺                          │       6本│       同  上       │
│      ├───────────────┼─────┤                    │
│      │筆記本                        │       1本│                    │
├───┼───────────────┼─────┼──────────┤
│  11.  │行動電話（SAGEM廠牌，門號：092│       1支│       同  上       │
│      │0-000000）                    │          │                    │
├───┼───────────────┼─────┼──────────┤
│  12.  │陳宏杰印章                    │       1枚│       江健二       │
├───┼───────────────┼─────┼──────────┤
│  13.  │金融卡                        │       4張│       同  上       │
├───┼───────────────┼─────┼──────────┤
│  14.  │陳宏杰提款單                  │       1張│       同  上       │
├───┼───────────────┼─────┼──────────┤
│  15.  │便條紙                        │       2張│       同  上       │
├───┼───────────────┼─────┼──────────┤
│  16.  │繳納電信費用收據              │       1張│       同  上       │
├───┼───────────────┼─────┼──────────┤
│  17.  │空白銀行信用詢問表            │       1份│       同  上       │
├───┼───────────────┼─────┼──────────┤
│  18.  │耿靖涵台新國際商業銀行北臺中分│       1本│       同  上       │
│      │行存摺                        │          │                    │
├───┼───────────────┼─────┼──────────┤
│  19.  │筆記本                        │       1本│       同  上       │
├───┼───────────────┼─────┼──────────┤
│  20.  │通訊簿                        │       2本│       同  上       │
├───┼───────────────┼─────┼──────────┤
│    │機票資料                      │       1張│       同  上       │
├───┼───────────────┼─────┼──────────┤
│    │名片                          │      12張│       同  上       │
├───┼───────────────┼─────┼──────────┤
│    │臺灣銀行臺中分行存摺          │       2本│       同  上       │
│      │彰化銀行臺中分行存摺          │          │                    │
├───┼───────────────┼─────┼──────────┤
│    │劉玉琳護照及台胞證            │       2份│       邱文雄       │
├───┼───────────────┼─────┼──────────┤
│    │羅弘武上海商銀存摺            │       1本│       同  上       │
├───┼───────────────┼─────┼──────────┤
│    │黃玲入境許可證                │       2張│       同  上       │
├───┼───────────────┼─────┼──────────┤
│    │規費札記及收據                │       9張│       同  上       │
├───┼───────────────┼─────┼──────────┤
│    │郵局匯款單                    │       7張│       同  上       │
├───┼───────────────┼─────┼──────────┤
│    │周彩仙身分證明文件            │       6張│       同  上       │
├───┼───────────────┼─────┼──────────┤
│    │周彩仙健保卡                  │       1張│       同  上       │
├───┼───────────────┼─────┼──────────┤
│    │模擬問答題庫                  │       3紙│       同  上       │
├───┼───────────────┼─────┼──────────┤
│    │九十三年日曆簿                │       1冊│       同  上       │
├───┼───────────────┼─────┼──────────┤
│    │銀行帳戶及身分證影本          │       7張│       同  上       │
├───┼───────────────┼─────┼──────────┤
│    │單身證明書                    │       1冊│       同  上       │
├───┼───────────────┼─────┼──────────┤
│    │房屋租賃契約書                │       1冊│       同  上       │
├───┼───────────────┼─────┼──────────┤
│    │民營電信開戶資料及帳單        │       3張│       同  上       │
├───┼───────────────┼─────┼──────────┤
│    │李榮松身分證                  │       1張│       同  上       │
├───┼───────────────┼─────┼──────────┤
│    │東信電信繳費通知單            │       3張│       張永楠       │
├───┼───────────────┼─────┼──────────┤
│    │張永楠存摺                    │       1本│       同  上       │
├───┼───────────────┼─────┼──────────┤
│    │張鎮溪存摺                    │       1本│       同  上       │
├───┼───────────────┼─────┼──────────┤
│    │花旗理財須知備忘錄            │       1本│       同  上       │
├───┼───────────────┼─────┼──────────┤
│    │行事曆                        │       1本│       同  上       │
├───┼───────────────┼─────┼──────────┤
│    │金融卡                        │       2張│       同  上       │
├───┼───────────────┼─────┼──────────┤
│    │支票（支票號碼：FF0000000）   │       1張│       同  上       │
├───┼───────────────┼─────┼──────────┤
│    │旅行業代收辦理出國規費證明單  │       1張│       同  上       │
├───┼───────────────┼─────┼──────────┤
│    │郵政劃撥存款及帳單            │       9張│       同  上       │
├───┼───────────────┼─────┼──────────┤
│    │花旗銀行月結單                │      13張│       同  上       │
├───┼───────────────┼─────┼──────────┤
│    │東信電信繳費通知單            │       2張│       同  上       │
├───┼───────────────┼─────┼──────────┤
│    │行動電話                      │       1支│張永楠（NOKIA廠牌） │
├───┼───────────────┼─────┼──────────┤
│    │筆記本                        │       1本│       同  上       │
├───┼───────────────┼─────┼──────────┤
│    │巫國欽身分證                  │       1張│       同  上       │
│      │（只沒收其上換貼張永楠照片1張 │          │                    │
│      │）                            │          │                    │
├───┼───────────────┼─────┼──────────┤
│    │備忘錄                        │       6張│       同  上       │
├───┼───────────────┼─────┼──────────┤
│    │備忘錄                        │       1本│       同  上       │
├───┼───────────────┼─────┼──────────┤
│    │張文河存摺                    │       1本│       同  上       │
└───┴───────────────┴─────┴──────────┘